【裁判字號】    97,交聲,104
【裁判日期】    970220
【裁判案由】    違反道路交通管理處罰條例聲明異議
【裁判全文】
臺灣臺北地方法院交通事件裁定         97年度交聲字第104號
原處分機關  臺北市交通事件裁決所
被      告  甲○○
                      號
上列異議人即受處分人因違反道路交通管理處罰條例事件，對於
臺北市交通事件裁決所中華民國97年1月3日所為之處分（原處分
案號：北市裁二字第裁22-A00000000號），聲明異議，本院裁定
如下：
    主  文
異議駁回。
    理  由
一、按駕駛人駕駛汽車，應遵守道路交通標誌、標線、號誌之指
    示；汽車駕駛人，駕駛汽車不遵守道路交通標誌、標線、號
    誌之指示者，而本章各條無處罰之規定者，處新臺幣（下同
    ）900元以上1,800元以下罰鍰，道路交通安全規則第90條前
    段、道路交通管理處罰條例第60條第2項第3款分別定有明文
    。又按停止線，用以指示行駛車輛停止之界限，車輛停止時
    ，其前懸部分不得伸越該線；車輛面對圓形紅燈表示禁止通
    行，不得超越停止線或進入路口，道路交通標誌標線號誌設
    置規則第170條第1項、第206條第5款第1目亦規定甚明。次
    按汽車駕駛人有違規行為，當場不能或不宜攔截製單舉發，
    且經以科學儀器取得證據資料者，得對汽車所有人逕行舉發
    處罰；逕行舉發違反道路交通管理事件，經汽車所有人依通
    知單之應到案日期前到案，並告知違規駕駛人姓名、身分證
    統一編號及住址者，處罰機關應即另行通知違規駕駛人到案
    依法處理，且關於車輛所有人之處罰，如應歸責於車輛駕駛
    人者，處罰車輛駕駛人，道路交通管理處罰條例第7條之2第
    1項第1款、第85條第2項，違反道路交通管理事件統一裁罰
    基準及處理細則第24條亦有明文。
二、原處分意旨略以：異議人即受處分人甲○○於民國96年10月
    28日16時24分許，駕駛車牌號碼1696-RW號自用小客車（該
    車所有人為張淑美），沿臺北市○○○路由西往東方向行駛
    ，行經臺北市○○○路○段228巷與信安街口之紅燈亮後6.77
    秒後壓過路口感應線圈且於6.9秒後以時速5公里往前行駛後
    臨停（超越停止線），為設置於該處之自動測速違規照相桿
    攝得採證照片2張，經臺北市政府警察局大安分局交通分隊
    依據採證照片，於96年11月9日以該車所有人（即張淑美）
    為被通知人掣單逕行舉發，張淑美於應到案期限（96年12月
    13日）前之96年11月19日到案，並告知違規駕駛人即本件異
    議人之姓名、身分證統一編號及住址後，經原處分機關函請
    舉發機關調查結果，仍認異議人確有上開紅燈越線臨停之不
    遵守道路交通標線指示之違規行為，乃於97年1月3日依道路
    交通管理處罰條例第60條第2項第3款及違反道路交通管理事
    件統一裁罰基準表規定，裁處罰鍰900元。
三、異議意旨略以：當時確有駕駛車牌號碼1696-RW號自用小客
    車行經該處，因聽聞後方有救護車鳴笛希望前方車輛讓行，
    其才放開煞車向前滑行；其每天上下班都需經過該路口，也
    知悉該處設有照相機，且其是在紅燈亮起6.77秒才向前行駛
    0.13秒後即行停止，若非要讓後方車先行通過，其根本無須
    向前行駛云云。
四、經查，異議人所駕車牌號碼1696-RW號自用小客車於96年10
    月28日16時24分許，行經臺北市○○○路○段228巷與信安街
    交岔路口紅燈亮起6.77秒後，以時速5公里速度前行超越上
    開交岔路口停止線後臨停等情，有採證照片2張、臺北市政
    府警察局大安分局96年12月5日北市警安分交字第096349314
    00號函附卷可稽，異議人對此亦不爭執，此部分事實已堪認
    定。異議人雖辯稱係因後方有救護車欲通行，才移動車輛云
    云，則依其所辯，該後方行駛而來之救護車亦必有隨後闖越
    上開紅燈之行為，惟異議人所駕車輛超越停止線後，並無執
    行勤務中之救護車隨即行經該路段，此有上開臺北市政府警
    察局大安分局函文在卷可證，況依卷附採證照片所顯示之情
    狀，該路口停等紅燈之車輛非僅有異議人之車輛，茍當時車
    陣後方確有救護車駛至，其它車輛亦須避讓救護車方能通過
    ，何以異議人車輛前行0.13秒停止後，其後方車輛並未緊接
    移動，是異議人所辯有救護車要通過，故移動車輛紅燈越線
    臨停等語顯不合理。此外，異議人並未提出有任何避讓救護
    車通行致違規之有力證據，以供查證審酌，是異議人上開辯
    詞，顯無任何積極證據可資採認，即不能對異議人有利之認
    定。再者，本院查無任何證據足資證明值勤員警有捏造事實
    違法取締之情事，則執勤警員本其維護交通秩序、安全職責
    所為之舉發，自應受到合法、正確之推定，異議人空言指摘
    原舉發不當尚屬無據。
五、綜上所述，異議人於上開時地駕駛車輛未遵守道路交通標線
    指示之違規事實，堪以認定。從而，原處分機關依道路交通
    管理處罰條例第60條第2 項第3 款，裁處罰鍰900 元，經核
    尚稱允當，異議人指摘原處分不當，為無理由，應予駁回。
六、依道路交通案件處理辦法第19條，裁定如主文。
中    華    民    國    97    年    2     月    20    日
                  交通法庭法  官  何俏美
上正本證明與原本無異。
如不服本裁定，應於裁定送達後5日內向本院提出抗告狀。
                          書記官  林曉郁
中    華    民    國    97    年    2     月    20    日


司法院資訊處製作；財團法人民間司法改革基金會備份。
